Moisés Guerola Ferri

Desarrollador web

Perfil

Email

daw.moisesguerola@gmail.com

L Teléfono

601 26 77 61

GitHub

https://github.com/gfmois

Habilidades Sociales

Afán de superación e iniciativa

Alta capacidad resolutiva

Capacidad de adaptación

Ganas de aprender

Trabajo en equipo

▶ Idiomas

Español

Valenciano

Estudiante de último año de Grado Superior de Desarrollo de Aplicaciones Web deseando formar parte del mundo laboral y ganar experiencia como desarrollador. Me considero una persona vérsatil, entusiasta a la hora de realizar cualquier tarea y apasionado por la programación.

Conocimientos

JavaScript

- JQuery
- Angular
- NodeJS/Express

HTML y CSS

MySQL y MongoDB

PHP MVC OO

- TailwindCss
- Bootstrap

Docker

Git

Experiencia laboral

2021-03

- 2021-06

Estudiante en prácticas

TAG INGENIEROS CONSULTORES, S.L, Ontinyent

- Desarrollo de Contenedores Docker según necesidad.
- Creación de Documentación para la aplicación desarrollada.
- Aprendizaje sobre tecnologías para el desarrollo web y bases de datos.

Educación

2019-09

- 2021-06

Informática, Grado Medio en Sistemas Microinformáticos y

Redes

IES L'Estació, Ontinyent

2021-09

- actualmente

Programación Web, Estudiante Grado Superior de Desarrollo de Aplicaciones Web

IES L'Estació, Ontinyent